【裁判字號】    99,審訴,473
【裁判日期】    990528
【裁判案由】    毒品危害防制條例
【裁判全文】
臺灣高雄地方法院刑事判決             99年度審訴字第473號
公  訴  人  臺灣高雄地方法院檢察署檢察官
被      告  甲○○
上列被告因毒品危害防制條例案件，經檢察官提起公訴（98年度
毒偵字第6977號），被告於準備程序中就被訴事實為有罪之陳述
，經本院告知簡式審判程序之旨，並聽取被告與公訴人之意見後
，本院合議庭裁定由受命法官獨任進行簡式審判程序，判決如下
：
    主  文
甲○○犯施用第一級毒品罪，累犯，處有期徒刑拾月；又犯持有
第一級毒品罪，累犯，處有期徒刑參月，扣案之海洛因壹包（驗
前淨重零點零捌伍公克，驗餘淨重零點零柒伍公克，含包裝袋壹
只）沒收銷燬之。應執行有期徒刑壹年，扣案之海洛因壹包（驗
前淨重零點零捌伍公克，驗餘淨重零點零柒伍公克，含包裝袋壹
只）沒收銷燬之。
    事實及理由
一、犯罪事實：
    甲○○前因施用毒品案件，經本院以民國89年度毒聲字第86
    43號裁定送觀察、勒戒後，認無繼續施用毒品之傾向，於89
    年11月15日執行完畢，並經臺灣高雄地方法院檢察署檢察官
    以89年度毒偵字第7395號為不起訴處分確定。又於前揭觀察
    、勒戒執行完畢後5 年內，即於93年間因施用毒品案件，經
    本院以94年度簡字第1434號判處有期徒刑6 月確定，與另案
    所處之拘役50日接續於95年5 月16日執行完畢。詎仍不知悔
    改，基於施用第一級毒品海洛因之犯意，於98年11月5 日上
    午10時許，在高雄市○○區○○街118 號住處房間內，以注
    射之方式，施用第一級毒品海洛因1 次。復於98年11月6 日
    中午12時許，在高雄市○鎮區○○路與凱旋路口，向姓名年
    籍不詳，綽號「阿泰」之男子，以新臺幣1000元之代價，購
    買海洛因1 小包（驗前淨重0.085 公克，驗餘淨重0.075 公
    克，含包裝袋1 只）並持有之。嗣於98年11月6 日中午12時
    15分許，甲○○因交通違規，為警於高雄市○○區○○街與
    武信街口臨檢盤查，扣得其持有之上開海洛因1 小包，經其
    同意採尿送驗，結果呈嗎啡陽性反應，始悉上情。
二、證據：
    上開犯罪事實，有下列證據可資證明：
 (一) 高雄市立凱旋醫院98年11月24日濫用藥物尿液檢驗報告、
      高雄市政府警察局前鎮分局查獲煙毒麻醉藥品案件犯罪嫌
      疑人姓名對照表各1份。
 (二) 高雄市立凱旋醫院98年11月21日濫用藥物成品檢驗鑑定書
      1 份、扣案之海洛因1 包（驗前淨重0.085 公克，驗餘淨
      重0.075 公克，含包裝袋1 只）。
 (三) 被告之自白。
三、論罪：
 (一) 被告前因施用毒品案件經裁定送觀察、勒戒，執行完畢後
      經臺灣高雄地方法院檢察署檢察官以89年度毒偵字第7395
      號為不起訴處分，後又因於5 年內即於93年間施用毒品，
      經本院以94年度簡字第1434號判刑確定，是被告於「初犯
      」經觀察、勒戒後，曾於5 年內再犯，經依法追訴處罰，
      本案已屬3 犯以上，與毒品危害防制條例第20條第3 項「
      五年後再犯」之情形有別，且因已於「五年內再犯」，顯
      見其再犯率甚高，原實施之觀察、勒戒，已無法收其實效
      ，而無五年戒斷期之存在，自無再經觀察、勒戒及強制戒
      治之必要，檢察官逕行起訴，即無不合，合先敘明。
 (二) 海洛因為毒品危害防制條例第2 條第2 項第1 款規定之第
      一級毒品，是核被告所為，係犯毒品危害防制條例第10條
      第1 項施用第一級毒品罪，及第11條第1 項持有第一級毒
      品罪。檢察官雖未於起訴書所犯法條欄引用毒品危害防制
      條例第11條第1 項之條文，惟已於起訴書犯罪事實欄、證
      據清單編號3 載明被告持有第一級毒品及經查獲之事實，
      並於準備程序、審判程序中補充被告另涉犯持有第一級毒
      品罪，該部分既在起訴範圍內，本院自應予以審理，附此
      敘明。被告持有毒品後，進而施用，就其所施用之毒品，
      其持有毒品之低度行為應被施用之高度行為所吸收，不另
      論其持有第一級毒品罪。被告所犯上開2 罪，犯意各別，
      行為互殊，應予分論併罰。被告有犯罪事實欄所述經判處
      有期徒刑並執行完畢之情形，此有臺灣高等法院被告前案
      紀錄表在卷可佐，其於徒刑執行完畢5 年之內故意再犯本
      件有期徒刑以上之罪，均為累犯，應依法加重其刑。
四、科刑：
 (一) 爰審酌施用毒品之行為不僅戕害自身身心健康，亦間接影
      響社會治安，被告前經觀察、勒戒及徒刑執行完畢後，仍
      未能戒斷毒癮，其於97年5 月間方因施用毒品經臺灣高雄
      地方法院檢察署檢察官以97年度毒偵字第4735號為緩起訴
      處分確定，現仍於緩起訴期間，又再犯本件犯行，顯見其
      未能珍惜自新機會，實因使被告暫與毒品之誘惑隔離，促
      其斷絕毒害，並考量被告犯後坦承犯行等一切情狀，認檢
      察官就被告施用第一級毒品部分求處有期徒刑1 年、持有
      第一級毒品部分求處有期徒刑4 月，尚屬略重，而分別量
      處如主文所示之刑，並定應執行刑。
 (二) 扣案之白色粉末1 包（驗前淨重0.085公克，驗餘淨重0.0
      75公克），確屬第一級毒品海洛因無訛，此有高雄市立凱
      旋醫院濫用藥物成品檢驗鑑定書1 紙在卷可稽，而裝盛該
      第一級毒品海洛因之包裝袋1 只，其中亦含有無法析離之
      第一級毒品海洛因，均應依毒品危害防制條例第18 條第1
      項前段規定諭知沒收銷燬之；至鑑驗耗用之毒品海洛因既
      已滅失，即無庸再予宣告沒收銷燬，附此敘明。
據上論斷，應依刑事訴訟法第273 條之1 第1 項、第299 條第1
項前段，毒品危害防制條例第10條第1 項、第11條第1 項、第18
條第1 項前段，刑法第11條、第47條第1 項、第51條第5 款，判
決如主文。
本案經檢察官乙○○到庭執行職務。
中    華    民    國    99    年    5     月    28    日
                  刑事第十庭  法  官  蔡書瑜
以上正本證明與原本無異。
如不服本判決應於收受送達後10日內向本院提出上訴書狀，並應
敘述具體理由；如未敘述上訴理由者，應於上訴期間屆滿後20日
內向本院補提理由書（均須按他造當事人之人數附繕本）「切勿
逕送上級法院」。
中    華    民    國    99    年    5     月    28    日
                              書記官  楊明月
附錄：論罪法條
毒品危害防制條例第10條第1項
施用第一級毒品者，處 6 月以上 5 年以下有期徒刑。
毒品危害防制條例第11條第1項
持有第一級毒品者，處3 年以下有期徒刑、拘役或新臺幣5 萬元
以下罰金。

司法院資訊處製作；財團法人民間司法改革基金會備份。
